【裁判字號】    99,台上,2185
【裁判日期】    991125
【裁判案由】    請求返還不當得利等
【裁判全文】
最高法院民事裁定            九十九年度台上字第二一八五號
上  訴  人  東吳國際股份有限公司
法定代理人  孫碧蓮
訴訟代理人  郭玉健律師
            郭玉瑾律師
被 上訴 人  劉素珠
            劉士銘
            王子龍
            陳建順
            朱錫明
            連  耘
            陳裕鴻
上列當事人間請求返還不當得利等事件，上訴人對於中華民國九
十九年九月十四日台灣高等法院第二審判決（九十九年度上字第
四九九號），提起上訴，本院裁定如下：
    主  文
上訴駁回。
第三審訴訟費用由上訴人負擔。
    理  由
按上訴第三審法院，非以原判決違背法令為理由，不得為之。又
提起上訴，上訴狀內應記載上訴理由，其以民事訴訟法第四百六
十九條所定事由提起第三審上訴者，應於上訴狀內表明：原判決
所違背之法令及其具體內容、暨依訴訟資料合於該違背法令之具
體事實。其依同法第四百六十九條之一規定提起上訴者，並應具
體敘述為從事法之續造、確保裁判之一致性或其他所涉及之法律
見解具有原則上重要性之理由。同法第四百六十七條、第四百七
十條第二項分別定有明文。而依同法第四百六十八條規定，判決
不適用法規或適用不當者，為違背法令；依同法第四百六十九條
規定，判決有該條所列各款情形之一者，為當然違背法令。是當
事人提起第三審上訴，如合併以同法第四百六十九條及第四百六
十九條之一之事由為上訴理由時，其上訴狀或理由書應表明該判
決所違背之法令條項，或有關判例、解釋字號，或成文法以外之
習慣或法理等及其具體內容，暨係依何訴訟資料合於該違背法令
之具體事實，並具體敘述為從事法之續造、確保裁判之一致性或
其他所涉及之法律見解具有原則上重要性之理由。如未依上述方
法表明，或其所表明者與上開法條規定不合時，即難認為已合法
表明上訴理由，其上訴自非合法。本件上訴人對於原判決提起第
三審上訴，雖以該判決違背法令為由，惟核其上訴理由狀所載內
容，係就原審取捨證據、認定事實之職權行使所論斷：被上訴人
分別所有（或共有）之房屋無權占用上訴人所有坐落台北縣永和
市○○段八三九、八四○地號土地（下稱系爭土地），應給付上
訴人相當於租金之不當得利。經審酌系爭土地坐落地段交通便利
、商業機能良好，及被上訴人之房屋占用系爭土地，一樓係騎樓
、二樓以上為住家之使用情形等，認以被上訴人所占用系爭土地
申報地價年息百分之十計算不當得利為適當，且四層樓房之各層
所有權人應平均負擔四分之一。上訴人主張以公告現值年息百分
之十計算，並四層樓房各戶所有權人均應給付全額，尚非有理，
其請求超過上開「以申報地價年息百分之十、樓房各層應平均負
擔之計算值」部分，自難准許等情，指摘為不當，並就原審命為
辯論及已論斷者，泛言謂為違法，而非表明該判決所違背之法令
及其具體內容，暨依訴訟資料合於該違背法令之具體事實，更未
具體敘述為從事法之續造、確保裁判之一致性或其他所涉及之法
律見解具有原則上重要性之理由，難認其已合法表明上訴理由。
依首揭說明，應認其上訴為不合法。
據上論結，本件上訴為不合法。依民事訴訟法第四百八十一條、
第四百四十四條第一項、第九十五條、第七十八條，裁定如主文
。
中    華    民    國  九十九  年  十一    月  二十五  日
                      最高法院民事第六庭
                          審判長法官  劉  福  聲  
                                法官  鄭  玉  山  
                                法官  劉  靜  嫻  
                                法官  袁  靜  文  
                                法官  沈  方  維  
本件正本證明與原本無異
                                      書  記  官  
中    華    民    國  九十九  年   十二   月    七    日
                                                      Ｅ

司法院資訊處製作；財團法人民間司法改革基金會備份。
